臺灣雲林地方法院刑事判決　　　　　　　100年度易字第597號
公　訴　人　臺灣雲林地方法院檢察署檢察官
被　　　告　林增沛
上列被告因竊盜案件，經檢察官提起公訴（100 年度偵字第4445
號），被告於準備程序中對被訴之事實為有罪之陳述，經法官告
知簡式審判程序意旨，並聽取當事人之意見後，經本院合議庭裁
定由受命法官獨任行簡式審判程序，判決如下：
    主    文
林增沛犯逾越牆垣竊盜罪，累犯，處有期徒刑柒月；又犯逾越牆
垣竊盜罪，累犯，處有期徒刑柒月。應執行有期徒刑拾壹月。
    事實及理由
一、犯罪事實：
    林增沛前因竊盜、詐欺及施用第1 級毒品等案件，經本院分
    別以97年度易字第158 號、97年度港簡字第145 號、97年度
    訴字第570 號判決各判處有期徒刑6 月、3 月、1 年4 月，
    嗣合併更定應執行有期徒刑2 年確定；又因施用第1 級毒品
    案件，經本院以97年度訴字第1010號判決判處有期徒刑8 月
    確定，經接續執行，甫於100 年2 月10日假釋期滿，其未執
    行之刑，以已執行完畢論。詎仍未有悔意，復分別意圖為自
    己不法之所有，先於100 年8 月7 日凌晨2 時30分許，至雲
    林縣四湖鄉○○村○○鄰○○路140 號吳文界住處，以攀爬圍
    牆方式進入庭院內，徒手竊取吳文界所有電線1 批得手後據
    為己有；又於同年8 月10日凌晨2 時50分許，至相同處所，
    再以相同方式進入庭院，竊取吳文界所有電線1 批得手後據
    為己有。嗣林增沛將2 次得手之電線燒成銅裸線，變賣予不
    知情由林連興所經營之十方資源回收場，每次各得款新臺幣
    （下同）1,600 餘元，所得款項花用殆盡。
二、認定犯罪事實所憑之證據及理由
(一)、本案被告林增沛所犯之罪，係死刑、無期徒刑、最輕本刑為
    3 年以上有期徒刑以外之罪，其於準備程序就前揭被訴事實
    為有罪之陳述，經受命法官告知簡式審判程序之旨，並聽取
    其與公訴人之意見後，本院合議庭裁定，依刑事訴訟法第27
    3 條之1 規定，由受命法官獨任進行簡式審判程序，是本案
    之證據調查，依刑事訴訟法第273 條之2 規定，不受同法第
    159 條第1 項、第161 條之2 、第161 條之3 、第163 條之
    1 及第164 條至第170 條規定之限制，合先敘明。
(二)、被告對上開犯罪事實，迭於警詢、偵訊及本院審理坦承不諱
    ，且經被害人即告訴人吳文界、證人即十方資源回收場負責
    人林連興之指述明確，復有搜索、扣押筆錄、贓（證）物清
    單、贓物認領保管單、蒐證照片6 張及監視錄影畫面翻拍照
    片9 張在卷可稽。是以被告任意性之自白與事實相合，應可
    採信。本案事證明確，被告犯行洵堪認定，應依法論科。
三、論罪科刑之理由
(一)、核被告所為，應係犯刑法第321 條第1 項第第2 款之逾越牆
    垣竊盜罪。被告所犯上開2 罪間，犯意各別，行為互殊，應
    分論併罰。被告有如犯罪事實欄所載徒刑執行完畢之前科紀
    錄，有卷附臺灣高等法院被告前案紀錄表可按，其於受徒刑
    之執行完畢後，5 年以內故意再犯本案2 件有期徒刑以上之
    罪，均為累犯，應依刑法第47條第1 項規定加重其刑。
(二)、爰審酌：被告犯後能坦認犯行，未對行竊過程有所矯飾，在
    態度上尚稱良善，然被告於本案第二次行竊之當日即100 年
    8 月10日下午3 時5 分亦因違反毒品危害防制條例乙案要到
    院審理，此有本院100 年度訴字第619 號宣示判決筆錄附卷
    可查，則被告明明知曉當天要出庭接受審判，卻無懼刑事程
    序之嚴峻，猶執意於同日凌晨要對被害人下手行竊，可見被
    告對於刑事矯治程序已不存有警惕之感，其無寧抱持著進出
    監所無所謂之心態，被告心態不僅可議，更是可惡！另被告
    自承本案行竊原囿於籌措施用毒品之金錢來源（見本院卷第
    30頁反面），而被告供稱沾染毒品源於93、94年間，則迄今
    不過短短幾年，被告不僅使自己反覆進出刑事程序，更賠上
    自身之健康，被告心中當不存有一絲悔恨？衡以被告現年方
    24 歲 ，人生路途正要開展，應該藉由此次矯正程序革除惡
    習，並亟思振作，如此家人也才能接納，而本案被害人和被
    告無親無故，被告亦未就被害人損失做出任何賠償，但被害
    人卻願意原諒被告，且請求本院從輕量刑，此有刑事陳報狀
    在卷足參（見本院卷第18頁），被害人此份寬容要屬難得，
    被告亦可由被害人之態度去體會，縱使其現在如同處於社會
    邊緣，一位陌生之人，不去計較自己所受之損失，反願意對
    被告給予關心，被告或許在這幾年間常遭遇輕蔑或歧視，但
    在此等負面情緒之外，仍有溫暖常在，本院亦希冀被告不要
    放任自己繼續沈淪，而被告於本院所述知道竊盜錯誤，請求
    原諒等語（見本院卷第30頁反面至第31頁），實應親口向其
    家人述說，更應砥礪自新，如此才有意義，及其他一切情狀
    ，本院認為分別量處如主文所示之刑，並定應執行之刑，已
    足反應被告本案犯行之惡性。
四、應適用之法律
(一)、刑事訴訟法第273 條之1 第1 項、第299 條第1 項前段。
(二)、刑法第321 條第1 項第2 款、條、第47條第1項、第51條第5
    款。
本案經檢察官楊順淑到庭執行職務。
中    華    民    國  100     年    11    月    29    日
                  刑事第七庭  法  官  王子榮
以上正本證明與原本無異。
如不服本判決應於收受判決後10日內向本院提出上訴書狀，並應
敘述具體理由；其未敘述上訴理由者，應於上訴期間屆滿後20日
內向本院補提理由書（均須按他造當事人之人數附繕本）。「切
勿逕送上級法院」。
                              書記官  陳俊偉
中    華    民    國   100    年    11    月    29    日
附錄本判決論罪科刑法條全文：
中華民國刑法第321條
（加重竊盜罪）
犯竊盜罪而有下列情形之一者，處 6 月以上、5 年以下有期徒
刑，得併科新臺幣 10 萬元以下罰金：
一、侵入住宅或有人居住之建築物、船艦或隱匿其內而犯之者。
二、毀越門扇、牆垣或其他安全設備而犯之者。
三、攜帶兇器而犯之者。
四、結夥三人以上而犯之者。
五、乘火災、水災或其他災害之際而犯之者。
六、在車站、埠頭、航空站或其他供水、陸、空公眾運輸之舟、
    車、航空機內而犯之者。
前項之未遂犯罰之。